臺灣新竹地方法院刑事判決
                                 111年度金訴緝字第12號
                                    111年度金訴字第183號
                                    111年度金訴字第443號
公  訴  人  臺灣新竹地方檢察署檢察官
被      告  鍾侑恩



上列被告因違反洗錢防制法等案件，經檢察官提起公訴（110年
度偵字第11163號、第13579號）及追加起訴（111年度蒞追字第1
號、111年度偵字第10582號），被告於本院準備程序中，就被訴
事實均為有罪之陳述，經告知被告簡式審判程序之旨，並聽取檢
察官、被告之意見後，經本院合議庭評議後裁定由受命法官獨任
進行簡式審判程序，本院判決如下：
    主  文
丁○○犯如附表一各編號所示之各罪，共伍罪，均累犯，各處如附
表一各編號「主文罪名及宣告刑」欄所示之刑。不得易科罰金之
有期徒刑部分，應執行有期徒刑壹年貳月；罰金部分，應執行罰
金新臺幣肆萬元，如易服勞役，以新臺幣壹仟元折算壹日。
未扣案之犯罪所得新臺幣玖仟元沒收，於全部或一部不能沒收或
不宜執行沒收時，追徵其價額。
    事  實
一、丁○○依其經驗與智識思慮，應可預見提供其所有金融帳戶予
    非屬親故或互不相識之人使用，有遭他人使用作為從事財產
    犯罪及處理犯罪所得工具之可能，又轉匯或提領別人匯入其
    金融帳戶內之來路不明款項，再轉交第三人之舉，極可能係
    他人收取詐欺取財犯罪所得款項，而欲掩飾或隱匿該犯罪所
    得之去向、所在，竟意圖為自己不法之所有，基於縱使因此
    參與詐欺取財、掩飾或隱匿詐欺犯罪所得之去向或所在，亦
    不違背其本意之詐欺取財及洗錢之不確定故意，於民國110
    年4月間之某日起，將其申辦之彰化商業銀行帳號000-00000
    000000000號帳戶（下稱彰化銀行帳戶）資料，提供予與具
    有犯意聯絡之真實姓名、年籍不詳之詐欺集團成年成員使用
    ，並約定其依該詐欺集團成員指示，將匯入前揭彰化銀行帳
    戶之款項提領出或轉匯至指定帳戶即其申辦之台銀國際商業
    銀行帳號00000000000000號帳戶（下稱台新銀行帳戶）、渣
    打國際商業銀行帳號00000000000000號帳戶（下稱渣打銀行
    帳戶）後，復將轉匯之該等款項提領或再行轉出，末再將所
    提領之款項交付予詐欺集團成員，即可因此獲得報酬。嗣該
    詐欺集團成員取得前揭彰化銀行帳戶資料後，即於附表一各
    編號「詐欺時間及方式」欄所示之時間，以該欄位所示之詐
    欺方式，向戊○○、乙○○、甲○○、丙○○、己○○施用詐術，致其
    等分別陷於錯誤，而各於附表一各編號所示之匯款時間，各
    依指示匯款如附表一各編號所示匯款金額至丁○○申辦之前揭
    彰化銀行帳戶內，丁○○再依詐欺集團成員之指示，於附表二
    「提款或轉帳至指定帳戶時間」欄所示之時間，連同其他匯
    入之款項（尚無證據顯示此部分亦為詐欺他人之贓款），直
    接將上開戊○○等人所匯各該款項部分提領，或再轉帳至附表
    二所示之指定帳戶即上開台新銀行帳戶或渣打銀行帳戶，並
    於附表二所示之提領或轉匯時間，自該等帳戶提領或轉匯如
    附表二「提領或轉出金額」欄所示之款項，並將所提領之各
    該詐欺款項交付予該詐欺集團成員，以此等方式製造詐欺戊○○、乙○○、甲○○、丙○○、己○○贓款金流之斷點，而掩飾或隱
    匿該等詐欺犯罪所得之所在或去向，丁○○並從中獲有新臺幣
    （下同）9,000元之不法報酬。嗣戊○○、乙○○、甲○○、丙○○
    、己○○發覺受騙而報警處理，為警循線查獲上情。
二、案經乙○○訴由苗栗縣警察局苗栗分局、丙○○訴由新竹縣政府
    警察局竹東分局、甲○○訴由桃園市政府警察局八德分局、戊○○、己○○訴由新竹市警察局第三分局報告臺灣新竹地方檢察
    署（下稱新竹地檢署）檢察官偵查後起訴。　　
    理  由
壹、程序事項
一、按檢察官代表國家提起公訴，依檢察一體原則，到庭實行公
    訴之檢察官如發現起訴書認事用法有明顯錯誤，亦非不得本
    於自己確信之法律見解，於論告時變更起訴之法條，或於不
    影響基本事實同一之情形下，更正或補充原起訴之事實。查
    起訴書原記載被告丁○○之行為就告訴人乙○○、丙○○部分（即
    本判決附表一編號2、4）均應論以幫助犯，惟公訴人於本院
    準備程序中業依起訴之事實，或卷內事證，認應論以正犯，
    爰更正此部分（即本判決附表一編號2、4）之起訴法條為普
    通詐欺取財、一般洗錢罪（見本院111年度金訴緝字第12號
    卷【下稱金訴緝卷】第21頁），是依上開法文說明，自應以
    公訴人上開更正後之內容作為本案審理之範圍，合先敘明。
二、再者，本案被告所犯詐欺取財、一般洗錢等罪，均非死刑、
    無期徒刑、最輕本刑為3年以上有期徒刑之罪，或高等法院
    管轄第一審之案件，被告於本院準備程序進行中，就被訴事
    實均為有罪之陳述，經本院合議庭評議後認合於刑事訴訟法
    第273條之1第1項之規定，裁定進行簡式審判程序。又按簡
    式審判程序之證據調查，不受第159條第1項之限制，刑事訴
    訟法第273條之2定有明文，是於行簡式審判程序之案件，被
    告以外之人於審判外之陳述，除有其他不得作為證據之法定
    事由外，應認具有證據能力。本判決所援引被告以外之人於
    審判外之陳述，因本案採行簡式審判程序，復無其他不得作
    為證據之法定事由，依上說明，應認具有證據能力。
貳、實體事項
一、認定犯罪事實所憑之證據及認定之理由
    上開犯罪事實，業據被告於本院準備、簡式審判程序中均坦
    承不諱（見金訴緝卷第22頁、第28頁至第29頁、第30頁至第
    31頁），且除有附表一各編號「證據方法（各告訴人被詐欺
    之證據方法）」欄所示之各該證據可佐外，並有被告申辦之
    上開彰化銀行帳戶、渣打銀行帳戶客戶基本資料及交易明細
    、台新銀行帳戶交易明細各1份、彰化商業銀行（下稱彰化
    銀行）新竹分行110年5月28日彰新字第1100000130號函所附
    被告彰化銀行帳戶之個人戶顧客印鑑卡影本、存摺存款－交
    易明細查詢、網銀登入IP歷史資料各1份、台新國際商業銀
    行110年6月8日台新作文字第11014210號函所附之被告台新
    銀行帳戶開戶證件影本1份、渣打國際商業銀行股份有限公
    司110年6月16日渣打商銀字第1100022386號函所附之被告渣
    打銀行帳戶開戶證件影本各1份（見新竹地檢署110年度偵字
    第11163號卷第6頁、第7頁至第8頁、第75頁至其背面、第77
    頁至其背面、111年度偵字第10582號卷第85頁、第88頁、第
    89頁至第90頁、第92頁、第96頁至第97頁背面）附卷憑參，
    足認被告前揭任意性自白核與事實相符，本案被告各該詐欺
    取財、一般洗錢之犯行事證明確，均堪以認定，自均應依法
    論罪科刑。
二、論罪科刑
　㈠論罪罪名
　⒈按刑法第339條之罪，屬洗錢防制法第3條第2款所規定之特定
    犯罪；洗錢防制法所稱特定犯罪所得，指犯同法第3條所列
    之特定犯罪而取得或變得之財物或財產上利益及其孳息；而
    洗錢防制法所稱洗錢，指下列行為：一、意圖掩飾或隱匿特
    定犯罪所得來源，或使他人逃避刑事追訴，而移轉或變更特
    定犯罪所得。二、掩飾或隱匿特定犯罪所得之本質、來源、
    去向、所在、所有權、處分權或其他權益者。三、收受、持
    有或使用他人之特定犯罪所得，洗錢防治法第3條第2款、第
    4條第1項、第2條分別定有明文。是依洗錢防制法之規定，
    掩飾、隱匿刑法第339條詐欺取財犯罪所得去向、所在之行
    為，自屬洗錢行為。
　⒉再者，關於正犯、從犯之區別，係以其主觀之犯意及客觀之
    犯行為標準，凡以自己犯罪之意思而參與犯罪，無論其所參
    與者是否犯罪構成要件之行為，皆為正犯。其以幫助他人犯
    罪之意思而參與犯罪構成要件之行為，亦為正犯；必以幫助
    他人犯罪之意思而參與犯罪，其所參與者又為犯罪構成要件
    以外之行為，始為從犯。查被告提供自己申辦之彰化銀行帳
    戶予詐欺集團使用，而使該詐欺集團成員得用以詐欺告訴人
    戊○○、乙○○、甲○○、丙○○、己○○等，迨告訴人等將款項匯入
    ，被告即依指示直接提領，或轉匯至其申辦之上開台新銀行
    帳戶、渣打銀行帳戶，再自上開台新銀行帳戶、渣打銀行帳
    戶提領款項或再度轉帳，末所提領之款項則均交付予其上手
    即該詐欺集團成員指定之人，是其既已經手詐欺贓款之取得
    ，並製造金流之斷點，而掩飾或隱匿該犯罪所得之去向、所
    在，當已參與詐欺取財、一般洗錢之構成要件行為，而為正
    犯，自無由以詐欺取財、一般洗錢罪名之幫助犯論科。
　⒊是核被告就犯罪事實欄一暨附表一各編號所為，均係犯刑法
    第339條第1項詐欺取財罪、洗錢防制法第2條第2款洗錢行為
    而犯同法第14條第1項之一般洗錢罪。至起訴書原認被告就
    犯罪事實一暨附表一編號2、4所為，係屬普通詐欺取財、一
    般洗錢罪之幫助犯，尚有未洽，惟業經公訴人於準備程序更
    正如前，當已無礙被告防禦權之行使，又此部分僅涉及行為
    態樣有正犯、從犯之分，本院自無庸變更起訴法條，附此敘
    明。
　㈡按共同實行犯罪行為之人，在共同意思範圍以內，各自分擔
    犯罪行為之一部，相互利用他人之行為，以達其犯罪之目的
    者，即應對於全部所發生之結果，共同負責，不問犯罪動機
    起於何人，亦不必每一階段犯行，均經參與。再關於犯意聯
    絡，不限於事前有所協議，其於行為當時，基於相互之認識
    ，以共同犯罪之意思參與者，亦無礙於共同正犯之成立。查
    被告以詐欺取財、一般洗錢之不確定故意，為獲取報酬而參
    與本案各該犯行，實與該等詐欺集團不詳成年成員間，有為
    前述提供帳戶、轉匯或提領款項並交付之分擔行為，縱被告
    未於每一階段均參與犯行，或明知其計畫，就本案各該犯行
    仍均應依刑法第28條規定，論以共同正犯。
　㈢關於本案罪數之認定
　⒈附表一編號1、4所示之告訴人戊○○、丙○○，遭詐欺集團不詳
    成年成員施用詐術而於密接時間內多次匯款，或被告所為如
    附表二所示針對同一被害人之多次轉匯或提領行為，均係於
    密接時、地，侵害各該同一法益，各行為之獨立性極為薄弱
    ，依一般社會健全觀念，難以強行分開，應視為數個舉動之
    接續實行，應各僅論以接續犯之一罪已足。
　⒉又被告就犯罪事實欄一暨附表一各編號所為，均係以一行為
    同時觸犯刑法第339條第1項詐欺取財罪、洗錢防制法第2條
    第2款洗錢行為而犯同法第14條第1項之一般洗錢罪，均為想
    像競合犯，依刑法第55條規定，均應從一重之洗錢防制法第
    2條第2款洗錢行為而犯同法第14條第1項之一般洗錢罪處斷
    。
　⒊再者，詐欺取財罪係侵害個人財產法益之犯罪，其罪數計算
    ，以被害人數、被害次數之多寡，決定其犯罪之罪數。洗錢
    防制法透過防制洗錢行為，促進金流透明，得以查緝財產犯
    罪被害人遭騙金錢之流向，而兼及個人財產法益之保護，從
    而，洗錢防制法第14條第1項洗錢罪之罪數計算，亦應以被
    害人人數為斷（最高法院110年度台上字第1812號判決意旨
    參照）。而被告共同所為之犯罪事實欄一暨附表一各編號所
    示各該犯行，係分別侵害不同告訴人之財產法益，則揆諸上
    開說明，應予分論併罰。
　㈣關於累犯之適用
　　被告前於①104年間因妨害性自主、轉讓第三級毒品案件，經
    本院以105年度軍簡字第1號、第2號判決判處有期徒刑2月（
    共4罪）、2月，如易科罰金，以1千元折算1日，並就不得易
    科罰金部分定應執行有期徒刑5月，均緩刑2年確定，嗣該緩
    刑之宣告，經本院以106年度撤緩字第68號裁定撤銷並確定
    ；②復於105年間因詐欺案件，經臺灣臺中地方法院（下稱臺
    中地院）以105年度原訴字第29號判決判處有期徒刑1年10月
    、1年2月，並定應執行有期徒刑2年8月確定；上開①②案件所
    宣告之各刑，嗣經臺中地院以106年度聲字第3490號裁定定
    應執行有期徒刑3年確定，經被告入監執行，嗣於107年5月2
    1日縮短刑期假釋出監，所餘刑期併付保護管束，迄於108年
    4月17日保護管束期滿，其雖於假釋期間之107年11月5日至
    同年月7日另犯妨害自由案件，經臺灣雲林地方法院以110年
    度簡字第39號判決判處有期徒刑4月，於110年4月22日確定
    等情，有其臺灣高等法院被告前案紀錄表各1份（見金訴緝
    卷第5頁至第16頁）附卷憑參，惟其前開假釋併付保護管束
    業已期滿逾3年，依刑法第78條第3項後段規定，被告前開假
    釋已不得撤銷，而被告於本院審理時亦陳稱其假釋並未撤銷
    （見金訴緝卷第31頁），故其於108年4月17日保護管束期滿
    ，假釋既未經撤銷，其未執行之刑，以已執行論，而執行完
    畢。被告於其受有期徒刑之執行完畢後，5年以內故意再犯
    本案各該有期徒刑以上之各罪，當均屬刑法第47條第1項規
    定之累犯，茲參酌司法院大法官釋字第775號解釋意旨，並
    聽取檢察官、被告之意見後，衡以被告前曾因詐欺、妨害性
    自主、轉讓第三級毒品等案件經判決判處有期徒刑並經裁定
    定應執行刑確定，竟於前開罪刑執行完畢後之5年內，猶未
    能戒慎其行，即再犯本案各該一般洗錢案件，足見其刑罰感
    應力薄弱，是認依刑法第47條第1項之規定加重被告之最低
    本刑，尚不生行為人所受的刑罰超過其所應負擔罪責的情形
    ，是乃均依刑法第47條第1項之規定，加重其刑。
　㈤又按洗錢防制法第16條第2項規定「犯前2條之罪，在偵查或
    審判中自白者，減輕其刑」，查被告就本案各該一般洗錢之
    犯行，於本院準備、簡式審判程序均坦認不諱（見金訴緝卷
    第22頁、第28頁至第29頁、第30頁至第31頁），是本院認其
    符合洗錢防制法第16條第2項之規定，乃就其本案各該犯行
    均依法減輕其刑，併依刑法第71條第1項規定先加後減之。
　㈥爰以行為人責任為基礎，審酌被告正值青年，竟不思循正當
    途徑賺取所需，因缺錢即同意提供自己各該帳戶予他人使用
    ，並依詐欺集團成員指示轉帳或提領贓款，嗣將該等提領後
    之贓款交付予該集團所指定之人，與詐欺集團成員共同詐騙
    告訴人等，造成他人之財產損失，顯然漠視他人財產權利，
    更製造金流之斷點，影響財產交易秩序，徒增檢警機關追查
    集團上游成員真實身分及犯罪所得去向之難度，犯罪所生危
    害非輕，惟念及被告終能坦承犯行，且曾與到庭之告訴人甲○○成立調解，此有本院111年度附民移調字第60號條解筆錄1
    份（見本院110年度金訴字第402號卷第71頁至第72頁）附卷
    憑參，嗣雖未依約給付和解金，然仍避免告訴人甲○○之訟累
    ，再兼衡被告入監前做工、須扶養妻小補貼家用、普通之家
    庭經濟狀況暨高中肄業之教育程度（見金訴緝卷第31頁）等
    一切情狀，各量處如附表一各編號「主文罪名及宣告刑」欄
    所示之各刑，並就不得易科罰金、惟得易服社會勞動之有期
    徒刑部分及罰金刑部分，各定應執行刑如主文第1項所示。
三、關於沒收部分
　⒈按犯罪所得，屬於犯罪行為人者，沒收之；前2項之沒收，於
    全部或一部不能沒收或不宜執行沒收時，追徵其價額，刑法
    第38條之1第1項前段、第3項分別定有明文。又，二人以上
    共同犯罪，關於犯罪所得之沒收或追徵，倘個別成員並無犯
    罪所得，且與其他成員對於所得亦無事實上之共同處分權時
    ，即無「利得」可資剝奪，故共同正犯所得之沒收或追徵，
    應就各人所分得者為之。又所謂各人「所分得」之數，係指
    各人「對犯罪所得有事實上之處分權限」者而言。各共同正
    犯有無犯罪所得、所得多寡，事實審法院應視具體個案之實
    際情形，綜合卷證資料及調查結果，依自由證明程序釋明其
    合理之依據而為認定（最高法院107年度台上字第2491號刑
    事判決意旨參照）。
　⒉查被告於本院審理時坦承為本案各該犯行，共獲有5、6,000
    元、4、5,000元各1筆之報酬（見金訴緝卷第22頁），再卷
    內並無證據顯示被告有實際分得本案之各該詐欺贓款，亦未
    能查證被告實際取得之犯罪所得多寡，是依罪疑唯輕、有利
    被告之原則，本案被告未扣案之犯罪所得應為9,000元（計
    算式：5,000元+4,000元），該部分又核無刑法第38條之2得
    不予宣告沒收之事由，爰依刑法第38條之1第1項前段、第3
    項規定宣告沒收，於全部或一部不能沒收或不宜執行沒收時
    ，追徵其價額。
　⒊至被告上開宣告沒收、追徵之犯罪所得，將來倘經執行檢察
    官執行沒收或追徵，告訴人等仍亦得依刑事訴訟法第473條
    相關規定行使權利，其等權利不因本案沒收或追徵而受影響
    ，又告訴人甲○○雖已與被告成立和解，而先取得本院111年
    度附民移調字第60號調解筆錄之民事強制執行名義，惟此與
    上開沒收之執行，乃執行競合之問題，倘被告確依上揭調解
    筆錄履行，則於檢察官執行時所剩未實際發還之犯罪所得，
    勢必將隨之減少，故要不生告訴人甲○○重複得利或被告之財
    產重複被剝奪之疑義，附此敘明。
四、末查，新竹地檢署檢察官以110年度偵字第13957號移送併辦
    部分，該移送併辦意旨書所載之犯罪被害人甲○○，核與公訴
    人起訴之本院111年度金訴緝字第12號案件（原為110年度金
    訴字第402號，下稱本案）之被害人乙○○、丙○○不同，則被
    告所為移送併辦審理部分與其本案所為應為數罪關係，殊非
    同一案件，是縱檢察官就此部分已另行追加起訴，原先併辦
    部分仍宜退回原移送機關另為適法之處理，末此敘明。
據上論斷，應依刑事訴訟法第273條之1第1項、第299條第1項前
段，判決如主文。
本案經檢察官翁貫育提起公訴及移送併辦審理，檢察官劉正祥、
廖啓村追加起訴，檢察官劉正祥、陳亭宇到庭執行職務
中　　華　　民　　國　　111 　年　　10　　月　　31　　日
                  刑事第八庭  法　官　江宜穎
以上正本證明與原本無異。
如不服本判決應於收受判決後20日內向本院提出上訴書狀，並應
敘述具體理由。其未敘述上訴理由者，應於上訴期間屆滿後20日
內向本院補提理由書(均須按他造當事人之人數附繕本)「切勿逕
送上級法院」。
中　　華　　民　　國　　111 　年　　10　　月　　31　　日
                              書記官  蕭妙如
附錄本案論罪科刑法條：
中華民國刑法第339條第1項
意圖為自己或第三人不法之所有，以詐術使人將本人或第三人之
物交付者，處5年以下有期徒刑、拘役或科或併科50萬元以下罰
金。

洗錢防制法第2條第2款
本法所稱洗錢，指下列行為：
二、掩飾或隱匿特定犯罪所得之本質、來源、去向、所在、所有
    權、處分權或其他權益者。
　　
洗錢防制法第14條第1項
有第2條各款所列洗錢行為者，處7年以下有期徒刑，併科新臺幣
5百萬元以下罰金。

附表一：
編號 告訴人 詐欺時間及方式 匯款時間及金額 （新臺幣） 證據方法（各告訴人被詐欺之證據方法） 主文罪名及宣告刑 備註 1 戊○○  詐欺集團所屬之成年成員於110年4月27日起，以通訊軟體LINE向戊○○佯稱：係利豐集團，有推銷代購管道可獲利云云，致戊○○陷於錯誤，而依指示接續於右列匯款時間將右列匯款金額匯款至丁○○之彰化商業銀行帳號00000000000000號帳戶（下稱彰化銀行帳戶）。 ①110年4月26日15時19分許，匯款3萬元。 ②110年4月27日10時36分許，匯款5萬元。 ③110年4月27日10時40分許，匯款3萬元。 ④110年4月28日11時7分許，匯款19萬8,000元。 ⑤110年4月28日16時43分許，匯款32萬6,000元。 ⑥110年5月3日11時58分許，匯款31萬5,000元。 ⒈證人即告訴人戊○○於警詢中之指訴（見臺灣新竹地方檢察署【下稱新竹地檢署】111年度偵字第10582號卷【下稱偵10582號卷】第17頁至第19頁）。 ⒉告訴人戊○○提供之香港利豐代理商合同書1份（見偵10582號卷第31頁）。 ⒊網路銀行轉帳之交易結果擷圖6張（見偵10582號卷第32頁至第37頁）。  丁○○共同犯洗錢防制法第十四條第一項之一般洗錢罪，累犯，處有期徒刑陸月，併科罰金新臺幣壹萬元，罰金如易服勞役，以新臺幣壹仟元折算壹日。 新竹地檢署檢察官111年度偵字第10582號追加起訴書附表編號1 2 乙○○ 詐欺集團所屬之成年成員於110年1月間某日起，以通訊軟體LINE暱稱「林梓琪」、「品味人生」，向乙○○佯稱：邀約其投資電商買賣獲利云云，致乙○○陷於錯誤，而依指示於右列匯款時間將右列匯款金額匯款至丁○○之彰化銀行帳戶。 110年4月27日9時22分許，匯款44萬元。 ⒈證人即告訴人乙○○於警詢中之指訴（見新竹地檢署110年度偵字第11163號卷【下稱偵11163號卷】第2頁至第4頁、第5頁至其背面）。 ⒉告訴人乙○○提供之臺灣土地銀行匯款申請書1份（見偵11163號卷第12頁）。 ⒊詐欺集團成員與告訴人乙○○之通訊軟體LINE對話紀錄翻拍照片144張（見偵11163號卷第19頁至第54頁背面）。 丁○○共同犯洗錢防制法第十四條第一項之一般洗錢罪，累犯，處有期徒刑肆月，併科罰金新臺幣壹萬元，罰金如易服勞役，以新臺幣壹仟元折算壹日。 新竹地檢署檢察官110年度偵字第11163號、第13579號起訴書附表編號1 3 甲○○ 詐欺集團所屬之成年成員於110年4月間某日起，以通訊軟體LINE暱稱「李可欣」、「全球購跨境購物中心陳經理」向甲○○佯稱：可透過全球購跨境購物中心買賣獲利云云，致甲○○陷於錯誤，而依指示於右列匯款時間將右列匯款金額匯款至丁○○之彰化銀行帳戶。 110年4月27日10時46分許，匯款20萬元。 ⒈證人甲○○於警詢中之指訴（見新竹地檢署110年度偵字第13957號卷【下稱偵13957號卷】第13頁至第15頁）。 ⒉告訴人甲○○之內政部警政署反詐騙諮詢專線紀錄表、受理詐騙帳戶通報警示簡便格式表影本各1份（見偵13957號卷第18頁至其背面、第20頁）。 ⒊110年4月27日郵政跨行匯款申請書影本1份（見偵13957號卷第28頁）。 ⒋詐欺集團成員與告訴人甲○○之通訊軟體LINE對話紀錄翻拍照片12張（見偵13957號卷第30頁至第32頁背面）。 丁○○共同犯洗錢防制法第十四條第一項之一般洗錢罪，累犯，處有期徒刑肆月，併科罰金新臺幣壹萬元，罰金如易服勞役，以新臺幣壹仟元折算壹日。 新竹地檢署檢察官111年度蒞追字第1號追加起訴書 4 丙○○ 詐欺集團所屬之成年成員於110年4月間某日起，以通訊軟體LINE暱稱「李可欣」、「全球購跨境購物中心陳經理」向丙○○佯稱：可透過全球購跨境購物中心買賣獲利云云，致丙○○陷於錯誤，而依指示接續於右列匯款時間將右列匯款金額匯款至丁○○之彰化銀行帳戶。 ①110年4月28日12時49分許，匯款7萬元。 ②110年5月4日12時2分許，匯款10萬元 ⒈證人丙○○於警詢中之指訴（見新竹地檢署110年度偵字第13579號卷【下稱偵13579號卷】第8頁至第9頁背面、第10頁至第11頁）。 ⒉告訴人丙○○提供之彰化銀行110年4月28日、110年5月4日存款憑條影本各1份（見偵13579號卷第14頁、第15頁）。 ⒊詐欺集團成員與告訴人丙○○之通訊軟體LINE對話紀錄翻拍照片7張（見偵13579號卷第12頁至第13頁背面）。 丁○○共同犯洗錢防制法第十四條第一項之一般洗錢罪，累犯，處有期徒刑參月，併科罰金新臺幣壹萬元，罰金如易服勞役，以新臺幣壹仟元折算壹日。 ①新竹地檢署檢察官110年度偵字第11163號、第13579號起訴書附表編號2 ②告訴人丙○○所匯之「匯款時間及金額」欄所示之第②筆款項，未及轉出即遭圈存，惟其所匯之第①筆款項，業已經被告轉出、提領。 5 己○○ 詐欺集團所屬之成年成員於110年4月28日起，以通訊軟體LINE向己○○佯稱：係利豐集團，有推銷代購管道可獲利云云，致己○○陷於錯誤，而依指示於右列匯款時間將右列匯款金額匯款至丁○○之彰化銀行帳戶。 110年5月3日14時5分許，匯款3萬元。 ⒈證人己○○於警詢中之指訴（見偵10582號卷第38頁至第39頁背面）。 ⒉告訴人己○○提供之110年5月3日彰化銀行自動櫃員機交易明細翻拍照片1張（見偵10582號卷第48頁）。 ⒊詐欺集團成員與其之通訊軟體LINE對話紀錄擷圖暨香港利豐代理商合同書擷圖共71張（見偵10582號卷第48頁背面至第83頁背面）。 丁○○共同犯洗錢防制法第十四條第一項之一般洗錢罪，累犯，處有期徒刑參月，併科罰金新臺幣壹萬元，罰金如易服勞役，以新臺幣壹仟元折算壹日。 新竹地檢署檢察官111年度偵字第10582號追加起訴書附表編號2 

附表二：
提款或轉帳至指定帳戶時間 提款或轉帳至指定帳戶金額（新臺幣） 提款或轉入之指定帳戶 提領或轉匯時間 提領或轉出金額 （新臺幣） 備註 110年4月26日 17時許。 轉帳2萬9,000元。 被告申辦之台新國際商業銀行帳號00000000000000號帳戶（下稱台新銀行帳戶）。 110年4月26日 17時3分許。 提領2萬元。 含告訴人戊○○①110年4月26日15時19分許匯款之3萬元。    110年4月26日 17時5分許。 提領9,000元。  110年4月27日 13時26分許。 轉帳20萬元。 被告申辦之渣打國際商業銀行帳號00000000000000號帳戶（下稱渣打銀行帳戶）。 110年4月27日 19時16分許。 提領6萬元。 ⑴含告訴人戊○○②③110年4月27日10時36分許、10時40分許匯款之5萬元、3萬元。 ⑵含告訴人乙○○110年4月27日9時22分許（同日10時47分許入帳）所匯之44萬元。 ⑶含告訴人甲○○110年4月27日10時46分許（同日16時13分許入帳）所匯之20萬元。 ⑷另連同其他匯入之款項8萬6,000元（尚無證據顯示此部分亦為詐欺他人之贓款）轉出及提領。    110年4月27日 19時18分許。 提領6萬元。     110年4月27日 19時19分許。 提領6萬元。     110年4月27日 19時23分許。 提領2萬元。  110年4月27日 13時27分許。 轉帳15萬元。 台新銀行帳戶。 110年4月27日 19時7分許。 提領15萬元。  110年4月27日 19時29分許。 轉帳10萬元、100元。 渣打銀行帳戶。 110年4月27日 19時33分許。 轉出10萬元。  110年4月27日 19時32分許。 轉帳10萬100元。 台新銀行帳戶。 110年4月27日 19時35分許。 轉出5萬元。     110年4月27日 19時41分許。 轉出5萬元。  110年4月28日 0時12分許。 轉帳15萬元。 台新銀行帳戶。 110年4月28日 0時23分許。 提領15萬元。  110年4月28日 0時13分許。 轉帳10萬6,000元。 渣打銀行帳戶。 110年4月28日 2時9分許。 提領2萬元。     110年4月28日 3時9分許。 提領6萬元。     110年4月28日 4時許。 提領2萬6,000元。  110年4月28日 14時55分許。 轉帳35萬4,000元。 台新銀行帳戶。 110年4月28日 15時1分許。 提領35萬4,000元。 ⑴含告訴人戊○○④110年4月28日11時7分許匯款之19萬8,000元。 ⑵含告訴人丙○○①110年4月28日12時49分許所匯之7萬元。 ⑶另連同其他匯入之款項8萬6,000元（尚無證據顯示此部分亦為詐欺他人之贓款）轉出及提領。 110年4月28日 17時31分許。 轉帳19萬4,000元。 渣打銀行帳戶。 110年4月28日 17時33分許。 轉出10萬元。 含告訴人戊○○⑤110年4月28日16時43分許匯款之32萬6,000元。    110年4月28日 18時30分許。 提領6萬元。     110年4月28日 18時31分許。 提領3萬4,000元。  110年4月28日 17時37分許。 轉帳10萬元。 台新銀行帳戶。 110年4月28日 17時40分許。 轉出5萬元。     110年4月28日 17時41分許。 轉出5萬元。  110年4月28日 17時37分許。 提款2萬元。 被告申辦之彰化商業銀行帳號00000000000000號帳戶。 無。 無。  110年4月28日 17時38分許。 提款1萬2,000元。     110年5月3日 15時15分許。 轉帳34萬5,000元。 台新銀行帳戶。 110年5月3日 15時28分許。 提領34萬5,000元。 ⑴含告訴人戊○○⑥110年5月3日11時58分許匯款之31萬5,000元。 ⑵含告訴人己○○110年5月3日14時5分許所匯之3萬元。